臺灣士林地方法院交通事件裁定　　　　　　　　　　九十三年度交聲字第六七四號
　　原處分機關　交通部公路總局臺北區監理所
　　受 處分 人
　　即 異議 人　甲○○
右列受處分人因違反道路交通管理處罰條例案件，對交通部公路總局臺北區監理所中
華民國九十三年六月二十一日所為之處分（北監自裁字第裁四０—Ｃ0000000
0號），聲明異議，本院裁定如左：
    主  文
異議駁回。
    理  由
一、按設有禁止停車標誌、標線之處所不得停車，道路交通安全規則第一百十二條第
    一項第四款定有明文，又汽車駕駛人在設有禁止停車標誌、標線之處所停車者，
    處新臺幣（下同）六百元以上一千二百元以下罰鍰，道路交通管理處罰條例第五
    十六條第一項第四款定有明文。
二、本件原處分機關認受處分人即異議人甲○○所有ＢＱ─二三六三號自用小客車，
    於民國九十三年五月十六日十一時十二分許，停放在淡水鎮○設街設有禁止停車
    標線（可臨時停車之黃色實線）之路段上，經警以拍照方式存證，並以受處分人
    有違反道路交通管理處罰條例第五十六條第一項第四款之行為逕行舉發，嗣受處
    分人於舉發通知單上所載應到案日期前向原處分機關提出申訴，經原處分機關請
    舉發單位調查結果，仍認受處分人有前述違規行為，原處分機關乃依道路交通管
    理處罰條例第五十六條第一項第四款及違反道路交通管理事件統一裁罰基準表之
    規定，裁處受處分人九百元罰鍰。
三、受處分人異議意旨固不否認有於前開時、地停放前揭車輛於前述處所之事實，惟
    矢口否認有何交通違規行為，辯稱：伊當日係進入附近教堂朝拜，只是臨時停車
    ，且其停車地點平時即常有車輛停放，未見警察單位取締，取締偏頗，又當地路
    面寬廣，並不影響交通云云。經查，受處分人所有之前揭車號自用小客車，有於
    右揭日期停放在右揭劃設有黃色實線表示禁止停車之路段乙節，為受處分人所自
    承，並有舉發通知單一張在卷足憑，應可認定。受處分人固以前開情詞置辯，惟
    按臨時停車係指車輛因上、下人、客，裝卸物品，其引擎未熄火，停止時間未滿
    三分鐘，保持立即行駛之狀態，道路交通管理處罰條例第三條第一項第九款定有
    明文，本件受處分人於向原處分機關申訴之申訴書中已自承伊離開駕駛之車輛前
    往教堂內禮拜約四十五分鐘等語，與上開條文所明定臨時停車目的係上、下人、
    客，裝卸物品之情形顯不相符。又首揭條文之規定只需行為人確在設有禁止停車
    處所停車即可舉發裁罰，並不以該停放處所客觀上路面是否寬廣、有無影響來往
    人車通行為依據，故受處分人以伊停放車輛處所不影響往來交通云云置辯，顯無
    足取。再者，警察機關或係基於取締人力之不足，以致未能隨時就違規停車事件
    一一加以舉發，而僅能於例假日時重點取締，此乃警察機關之力有未逮之不得已
    之處，交通違規之受處分人要不能執此主張警察機關違反平等原則而為自己行為
    合法之免罰依據，要屬當然。故受處分人又以：平時其他停放該處車輛未被取締
    ，警察機關對伊取締顯然偏頗云云置辯，亦乏依據。受處分人異議之理由要無可
    採，本件事證明確，其違規行為堪以認定。
四、綜上所述，受處分人所有之上開號牌自用小客車確有在劃設有黃色實線表示禁止
    停車之路段違規停車之行為，是原處分機關依前揭道路交通管理處罰條例第五十
    六條第一項第一款及道路交通管理事件統一裁罰基準表之規定，裁處受處分人罰
    鍰九百元，核無違誤，本件受處分人之異議為無理由，自應將其異議駁回。
五、據上論斷，應依道路交通案件處理辦法第十九條，裁定如主文。
中　　　華　　　民　　　國　　九十三　　年　　　七　　　月　　二十六　　日
                                      臺灣士林地方法院交通法庭
                                          法　官 王  沛  雷
右正本證明與原本無異。
如不服本裁定應於送達後五日內向本院提出抗告狀。
                                          書記官 詹  志  鵬
中　　　華　　　民　　　國　　九十三　　年　　　七　　　月　　二十九　　日
